臺灣宜蘭地方法院小額民事判決
110年度宜小字第284號
原      告  新加坡商艾星國際有限公司台灣分公司

法定代理人  曾慧雯  


訴訟代理人  陳天翔  
被      告  蔡小玲  


上列當事人間請求清償債務事件，本院於民國110年10月21日言
詞辯論終結，判決如下：
    主  文
被告應給付原告新臺幣柒萬零陸拾肆元，及其中新臺幣貳萬陸仟
陸佰陸拾肆元部分，自民國一百零二年八月二日起至清償日止，
按週年利率百分之五計算之利息。
訴訟費用新臺幣壹仟元由被告負擔。
本判決第一項得假執行。
    理由要領
本件原告新加坡商艾星國際有限公司台灣分公司主張被告蔡小玲
前向訴外人台灣大哥大股份有限公司（下稱台哥大公司）申辦電
信門號使用電信服務（電信門號：0000000000、0000000000、00
00000000、0000000000、0000000000），詎被告申請前開行動電
話服務後使用，未依約繳納電信費用，迄今尚欠新臺幣（下同）
70,064元（其中包含本金26,664元、專案補償款43,400元）未清
償。又台哥大公司於民國103年1月3日已將本件債權讓與訴外人
聖文森商榮昇資產管理股份有限公司台灣分公司（下稱聖文森公
司），聖文森公司又於108年5月1日將本件債權讓與原告，原告
並以本案起訴狀繕本之送達作為債權讓與之通知，爰依消費借貸
及債權讓與之法律關係，提起本件訴訟等語。並聲明：如主文第
1項所示。查原告主張之事實，業據其提出與所述相符之行動通
信網路業務服務申請書、債權讓與證明書、本期新增金額說明、
門號費用項目明細等件影本為證，堪信原告主張之事實為真正等
件影本為證。被告經合法通知，未於言詞辯論期日到場爭執，復
未提出書狀答辯供本院斟酌，堪信原告主張之事實為真正。從而
，原告依消費借貸及債權讓與之法律關係，請求被告給付如主文
第1項所示，為有理由，應予准許。
中　　華　　民　　國　　110 　年　　10　　月　　29　　日
                  宜蘭簡易庭  法  官  張淑華
以上正本係照原本作成。
如不服本判決，應於送達後20日內，向本院提出上訴狀並表明上
訴理由，如於本判決宣示後送達前提起上訴者，應於判決送達後
20日內補提上訴理由書（須附繕本）。如委任律師提起上訴者，
應一併繳納上訴審裁判費。
中　　華　　民　　國　　110 　年　　10　　月　　29　　日
                              書記官  謝佩欣
附錄：
一、民事訴訟法第436 條之18第1 項：
    判決書得僅記載主文，就當事人有爭執事項，於必要時得加
    記理由要領。
二、民事訴訟法第436 條之24第2 項：
    對於小額程序之第一審裁判上訴或抗告，非以其違背法令為
    理由，不得為之。
三、民事訴訟法第436 條之25：
    上訴狀內應記載上訴理由，表明下列各款事項：
    （一）原判決所違背之法令及其具體內容。
    （二）依訴訟資料可認為原判決有違背法令之具體事實。
四、民事訴訟法第471 條第1 項（依同法第436 條之32第2 項規
    定於小額事件之上訴程序準用之）：
    上訴狀內未表明上訴理由者，上訴人應於提起上訴後20日內
    ，提出理由書於原第二審法院；未提出者，毋庸命其補正，
    由原第二審法院以裁定駁回之。